# 境外子公司递延所得税资产确认？

提问人：竹兮恋 时间：2019-02-23 16:36:17
陈版主，您好，想咨询您一个问题，境内母公司控制香港一家子公司，香港子公司计提的应收款项坏账准备（香港公司有业务，且一直盈利），在编制母公司合并财务报表时，是否就香港公司计提的坏账准备在合并层面确认递延所得税资产？香港子公司这部分坏账准备能否不确认递延所得税资产，是否有香港的政策依据支撑确认与否？谢谢

回答人：chenyiwei
关键看这部分坏账损失，依据香港税法规定，能否税前扣除。一般理解，香港采用来源地原则，只对来源于香港的所得课税，所以来源于香港以外的坏账损失应该也不能税前扣除。具体请咨询熟悉香港税制的税务专业人士。
在确定可税前扣除的前提下，再考虑该香港子公司能否在未来产生足够多的应纳税所得额。